臺灣臺中地方法院刑事判決             100年度易字第3149號
公  訴  人  臺灣臺中地方法院檢察署檢察官
被      告  陳佩勛
上列被告因違反毒品危害防制條例案件，經檢察官提起公訴(100
年度毒偵字第2896號)，被告於準備程序中就被訴事實為有罪之
陳述，經告知簡式審判程序之旨，並聽取當事人之意見後，經本
院合議庭裁定由受命法官獨任進行簡式審判程序，判決如下:
    主    文
陳佩勛施用第二級毒品，累犯，處有期徒刑捌月。
    犯罪事實
一、陳佩勛前於民國95年間，因施用毒品案件，經本院裁定送觀
    察、勒戒後，認無繼續施用毒品之傾向，於95年9月7日釋放
    執行完畢，並由臺灣臺中地方法院檢察署檢察官以95年度毒
    偵字第3241號為不起訴之處分確定。又因施用第一級毒品、
    第二級毒品案件，經本院以96年度訴字第574號判決，分別
    判處有期徒刑8月、5月，應執行有期徒刑1年確定，嗣該案
    件因符合中華民國96年罪犯減刑條例規定，經本院以96年度
    聲減字第3618號裁定減刑，並定應執行刑為有期徒刑6月確
    定。復因施用毒品案件，經本院以96年度易字第4960號判決
    ，判處有期徒刑7月確定。上開各案件，經接續執行，於97
    年7月30日縮刑期滿執行完畢。詎其猶不知悔改，竟基於施
    用第二級毒品甲基安非他命(下稱甲基安非他命)之犯意，於
    100年7月18日晚上11時許，在臺中市大里區大里工業區附近
    之山上，以將甲基安非他命置於玻璃球吸食器內，點火燒烤
    生煙而吸取煙霧之方式，施用甲基安非他命1次。嗣於100年
    7月19日晚上10時35分許，在臺中市○○區○○路301巷72號
    之萬寶隆電子遊戲場，經警臨檢盤查，發覺其為列管之毒品
    治安顧慮人口，經其同意返回警局接受調查，後於同日晚上
    22時50分許，為警徵得其同意，採集其尿液檢驗，鑑驗結果
    呈安非他命、甲基安非他命陽性反應，而悉上情。
二、案經臺中市政府警察局第六分局報告臺灣臺中地方法院檢察
    署檢察官偵查起訴。
    理    由
一、被告陳佩勛所犯，非死刑、無期徒刑、最輕本刑為3年以上
    有期徒刑之罪，或高等法院管轄第一審之案件，被告於準備
    程序中，就前揭被訴事實為有罪之陳述，經受命法官告以簡
    式審判程序之旨，並聽取被告與公訴人之意見後，本院認無
    不得或不宜改依簡式審判程序進行之處，爰依刑事訴訟法第
    273條之1第1項、第284條之1，經合議庭評議後，裁定本件
    由受命法官獨任進行簡式審判程序，是本件之證據調查，依
    刑事訴訟法第273條之2規定，不受同法第159條第1項、第16
    1條之2、第161條之3、第163條之1及第164條至第170條規定
    之限制，合先敘明。
二、上開犯罪事實，業據被告於偵查中、本院準備程序及審理中
    均坦承不諱，且經被告同意所採集之尿液，經送驗結果呈安
    非他命、甲基安非他命陽性反應一節，有詮昕科技股份有限
    公司濫用藥物尿液檢驗報告(報告編號00000000、原樣編號
    F-07-31)、臺中市政府警察局第六分局採集尿液鑑定同意書
    、偵辦毒品案件尿液檢體對照表各1份在卷可稽(見警卷第7
    頁至第9頁)。又依文獻記載，施用甲基安非他命後24小時內
    ，約有施用劑量之70 %由尿中排出，該毒品於尿液中排出之
    最長時限，受施用劑量、施用方式、個人體質及代謝情況等
    因素影響，因個案而異，一般可檢出之最長時間為甲基安非
    他命1至5天等情，業經行政院衛生署管制藥品管理局90年5
    月4日管檢字第93902號函釋明確。是被告確有於如犯罪事實
    欄一所載之時、地施用甲基安非他命之犯行至明。被告之自
    白與事實相符，堪以採信。本案事證已臻明確，被告犯行洵
    堪認定，應予依法論科。
三、按犯毒品危害防制條例第10條之罪者，依同條例第20條第1
    項、第2項規定，應先經觀察、勒戒或強制戒治之程序，惟
    觀察、勒戒或強制戒治執行完畢釋放後，5年內再犯第10條
    之罪者，即應依法追訴處罰，此觀諸毒品危害防制條例第23
    條第2項即明。查被告前於95年間，因施用毒品案件，經本
    院裁定送觀察、勒戒後，認無繼續施用毒品之傾向，於95年
    9月7日釋放執行完畢，並由臺灣臺中地方法院檢察署檢察官
    以95年度毒偵字第3241號為不起訴之處分確定。又因施用第
    一級毒品、第二級毒品案件，經本院以96年度訴字第574號
    判決，分別判處有期徒刑8月、5月，應執行有期徒刑1年確
    定，嗣該案件因符合中華民國96年罪犯減刑條例規定，經本
    院以96年度聲減字第3618號裁定減刑，並定應執行刑為有期
    徒刑6月確定。復因施用毒品案件，經本院以96年度易字第
    4960號判決，判處有期徒刑7月確定。上開各案件，經接續
    執行，於97年7月30日縮刑期滿執行完畢等情，有刑案查註
    紀錄表、全國施用毒品案件紀錄表、矯正簡表、臺灣高等法
    院被告前案紀錄表各1份附卷可參。被告因施用毒品案件，
    經觀察、勒戒，於95年9月7日釋放執行完畢後，既於5年內
    又為本件施用第二級毒品之犯行，即無再經觀察、勒戒或強
    制戒治之必要，應由檢察官逕行起訴，附此敘明。
四、查甲基安非他命係毒品危害防制條例第2條第2項第2款規定
    之第二級毒品，是核被告所為，係犯同條例第10條第2項之
    施用第二級毒品罪。其施用第二級毒品前持有第二級毒品之
    低度行為，應為施用之高度行為所吸收，不另論罪。被告曾
    因施用第一級毒品、第二級毒品案件，經本院以96年度訴字
    第574號判決，分別判處有期徒刑8月、5月，應執行有期徒
    刑1年確定，嗣該案件因符合中華民國96年罪犯減刑條例規
    定，經本院以96年度聲減字第3618號裁定減刑，並定應執行
    刑為有期徒刑6月確定。復因施用毒品案件，經本院以96年
    度易字第4960號判決，判處有期徒刑7月確定。上開各案件
    ，經接續執行，於97年7月30日縮刑期滿執行完畢一情，有
    臺灣高等法院被告前案紀錄表1份在卷可稽，其於有期徒刑
    執行完畢後5年內，故意再犯本件有期徒刑以上之罪，為累
    犯，應依刑法第47條第1項規定，加重其刑。爰審酌被告前
    有因施用毒品案件，經觀察、勒戒及科刑紀錄，竟再犯本案
    施用第二級毒品罪，顯見其意志不堅，難以戒絕毒癮，且無
    視於毒品對於自身健康之戕害及國家杜絕毒品犯罪之禁令，
    其行殊值非難。併斟酌被告犯罪後，坦承犯行，犯罪後態度
    尚佳，而施用毒品固戕害個人身心健康至鉅，然尚未嚴重危
    害他人權益，犯罪手段尚屬平和、犯罪之動機、目的、國中
    肄業之智識程度、於客運公司擔任駕駛員(有在職證明書1份
    附卷可稽)，月薪4萬餘元，為家中主要經濟來源、與雙親同
    住之生活狀況、公訴人具體求刑範圍尚稱允洽等一切情狀，
    量處如主文所示之刑，以示懲儆。
據上論斷，應依刑事訴訟法第273條之1第1項、第299條第1項前
段，毒品危害防制條例第10條第2項，刑法第11條前段、第47條
第1項，判決如主文。
本案經檢察官顏淑惠到庭執行職務。
中    華    民    國   100    年    11    月    18    日
                  刑事第十庭  法  官  林慧欣
以上正本證明與原本無異。
如不服本判決應於收受送達後10日內向本院提出上訴書狀，並應
敘述具體理由；其未敘述上訴理由者，應於上訴期間屆滿後20日
內向本院補提理由書（均須按他造當事人之人數附繕本）「切勿
逕送上級法院」。
                              書記官  鄭淑英
中    華    民    國   100    年    11    月    18    日
附錄本案論罪科刑法條
毒品危害防制條例第10條第2項
施用第二級毒品者，處三年以下有期徒刑。